# 公司上市前股改时，存在应付控股东的款项是否需要处理？

提问人：冰人 时间：2022-07-28 09:54:24
请教一下，公司因经营需要，存在较大的应付控股股东的款项，未正式签定借款合同，也不存在利息支付。请问下，这种应付款项股改前需要清理吗？一般都是说控股股东占用公司的款项需清理，这种是公司应付控股股东的款项，好象没有明确规定是否需要处理？
请指点一下。

回答人：chenyiwei
没有明确规定此类应付大股东的款项在股改前必须清理，但建议作为规范化工作的一部分，签订借款协议或者委托贷款协议，将发行人与大股东之间的资金往来予以规范化。